【裁判字號】    98,抗,1633
【裁判日期】    981027
【裁判案由】    回復原狀等
【裁判全文】
臺灣高等法院民事裁定                  98年度抗字第1633號
    抗告人  甲○○
抗告人因與乙○○等間請求回復原狀等事件，對於中華民國98年
9月14日臺灣臺北地方法院98年度審訴字第3363號所為裁定關於
核定訴訟標的價額部分提起抗告，本院裁定如下：
    主  文
原裁定關於核定訴訟標的價額部分廢棄。
    理  由
一、按訴訟標的之價額，由法院核定。以一訴附帶請求其孳息、
    損害賠償、違約金或費用者，不併算其價額，民事訴訟法第
    七十七條之一第一項、第七十七條之二第二項分別定有明文
    。依傳統訴訟標的理論，訴訟標的為原告主張之法律關係，
    而利息或其他孳息、損害賠償、違約金或費用與其主張為訴
    訟標的之法律關係，原為各別之法律關係，亦即屬不同之訴
    訟標的，其經濟上之利益亦無競合或有選擇之情形，本應合
    併計算其訴訟標的金額或價額。惟法律以此項附帶請求，難
    為正確之計算，故設有民事訴訟法第七十七條之二第二項規
    定專以主訴訟標的之價額定之，不另併算其價額。是該條項
    所稱之「以一訴附帶請求」者，凡是附帶請求與主位請求間
    有主從、依附或牽連關係者，自有該條項規定之適用（最高
    法院九十七年度台抗字第七九二號裁判意旨參照）。
二、本件抗告人主張相對人違反兩造間所簽訂之土地買賣契約，
    其乃依上開契約第八條前段約定解除契約，起訴請求相對人
    返還已付買賣價金新台幣（下同）二百四十一萬九千七百一
    十三元。嗣抗告人另主張依土地買賣契約第八條後段約定，
    追加請求相對人給付與已付價金同額之違約金。抗告人原請
    求之買賣價金為主請求，至違約金部分則為附帶請求，二者
    間具有主從及相牽連關係，屬民事訴訟法第七十七條之二第
    二項「以一訴附帶請求其違約金」之情形，應不併算其價額
    。乃原法院不察，就附帶請求違約金部分遽以核定訴訟標的
    價額為二百四十一萬九千七百一十三元，並據以裁定命抗告
    人應繳納裁判費二萬三千九百五十八元，尚有未洽。抗告意
    旨指摘原裁定關於核定訴訟標的價額部分不當，求予廢棄，
    非無理由。自應將原裁定該部分予以廢棄，發回原法院更為
    適法之處理。
三、據上論結，本件抗告為有理由，爰裁定如主文。
中    華    民    國    98    年    10    月    27    日
                  民事第十庭
                      審判長法  官  黃豐澤
                            法  官  吳謀焰
                            法  官  林麗玲
正本係照原本作成。
本裁定除以適用法規顯有錯誤為理由外，不得再抗告。如提起再
抗告，應於收受後10日內委任律師為代理人向本院提出再抗告狀
。並繳納再抗告費新台幣１千元。
中    華    民    國    98    年    10    月    28    日
                            書記官  陶美玲

司法院資訊處製作；財團法人民間司法改革基金會備份。
